<?xml version='1.0' encoding='utf-8'?>
<verb default="moirigh" disambig="">
  <verbalNoun default="moiriú" />
  <verbalAdjective default="moirithe" />
  <tenseForm default="moirigh" tense="Past" dependency="Indep" person="Base" />
  <tenseForm default="moiríomar" tense="Past" dependency="Indep" person="Pl1" />
  <tenseForm default="moiríodar" tense="Past" dependency="Indep" person="Pl3" />
  <tenseForm default="moiríodh" tense="Past" dependency="Indep" person="Auto" />
  <tenseForm default="moirigh" tense="Past" dependency="Dep" person="Base" />
  <tenseForm default="moiríomar" tense="Past" dependency="Dep" person="Pl1" />
  <tenseForm default="moiríodar" tense="Past" dependency="Dep" person="Pl3" />
  <tenseForm default="moiríodh" tense="Past" dependency="Dep" person="Auto" />
  <tenseForm default="moiríodh" tense="PastCont" dependency="Indep" person="Base" />
  <tenseForm default="moirínn" tense="PastCont" dependency="Indep" person="Sg1" />
  <tenseForm default="moiríteá" tense="PastCont" dependency="Indep" person="Sg2" />
  <tenseForm default="moirímis" tense="PastCont" dependency="Indep" person="Pl1" />
  <tenseForm default="moirídís" tense="PastCont" dependency="Indep" person="Pl3" />
  <tenseForm default="moirítí" tense="PastCont" dependency="Indep" person="Auto" />
  <tenseForm default="moiríodh" tense="PastCont" dependency="Dep" person="Base" />
  <tenseForm default="moirínn" tense="PastCont" dependency="Dep" person="Sg1" />
  <tenseForm default="moiríteá" tense="PastCont" dependency="Dep" person="Sg2" />
  <tenseForm default="moirímis" tense="PastCont" dependency="Dep" person="Pl1" />
  <tenseForm default="moirídís" tense="PastCont" dependency="Dep" person="Pl3" />
  <tenseForm default="moirítí" tense="PastCont" dependency="Dep" person="Auto" />
  <tenseForm default="moiríonn" tense="PresCont" dependency="Indep" person="Base" />
  <tenseForm default="moirím" tense="PresCont" dependency="Indep" person="Sg1" />
  <tenseForm default="moirímid" tense="PresCont" dependency="Indep" person="Pl1" />
  <tenseForm default="moirítear" tense="PresCont" dependency="Indep" person="Auto" />
  <tenseForm default="moiríonn" tense="PresCont" dependency="Dep" person="Base" />
  <tenseForm default="moirím" tense="PresCont" dependency="Dep" person="Sg1" />
  <tenseForm default="moirímid" tense="PresCont" dependency="Dep" person="Pl1" />
  <tenseForm default="moirítear" tense="PresCont" dependency="Dep" person="Auto" />
  <tenseForm default="moireoidh" tense="Fut" dependency="Indep" person="Base" />
  <tenseForm default="moireoimid" tense="Fut" dependency="Indep" person="Pl1" />
  <tenseForm default="moireofar" tense="Fut" dependency="Indep" person="Auto" />
  <tenseForm default="moireoidh" tense="Fut" dependency="Dep" person="Base" />
  <tenseForm default="moireoimid" tense="Fut" dependency="Dep" person="Pl1" />
  <tenseForm default="moireofar" tense="Fut" dependency="Dep" person="Auto" />
  <tenseForm default="moireodh" tense="Cond" dependency="Indep" person="Base" />
  <tenseForm default="moireoinn" tense="Cond" dependency="Indep" person="Sg1" />
  <tenseForm default="moireofá" tense="Cond" dependency="Indep" person="Sg2" />
  <tenseForm default="moireoimis" tense="Cond" dependency="Indep" person="Pl1" />
  <tenseForm default="moireoidís" tense="Cond" dependency="Indep" person="Pl3" />
  <tenseForm default="moireofaí" tense="Cond" dependency="Indep" person="Auto" />
  <tenseForm default="moireodh" tense="Cond" dependency="Dep" person="Base" />
  <tenseForm default="moireoinn" tense="Cond" dependency="Dep" person="Sg1" />
  <tenseForm default="moireofá" tense="Cond" dependency="Dep" person="Sg2" />
  <tenseForm default="moireoimis" tense="Cond" dependency="Dep" person="Pl1" />
  <tenseForm default="moireoidís" tense="Cond" dependency="Dep" person="Pl3" />
  <tenseForm default="moireofaí" tense="Cond" dependency="Dep" person="Auto" />
  <moodForm default="moiríodh" mood="Imper" person="Base" />
  <moodForm default="moirím" mood="Imper" person="Sg1" />
  <moodForm default="moirigh" mood="Imper" person="Sg2" />
  <moodForm default="moirímis" mood="Imper" person="Pl1" />
  <moodForm default="moirígí" mood="Imper" person="Pl2" />
  <moodForm default="moirídís" mood="Imper" person="Pl3" />
  <moodForm default="moirítear" mood="Imper" person="Auto" />
  <moodForm default="moirí" mood="Subj" person="Base" />
  <moodForm default="moirímid" mood="Subj" person="Pl1" />
  <moodForm default="moirítear" mood="Subj" person="Auto" />
</verb>
